臺灣高等法院刑事判決　　　　　　96年度重上更(三)字第97號
上　訴　人
即　被　告　乙○○
　　　　　　　　　　樓
選任辯護人　徐鈴茱律師
　　　　　　柯俊吉律師
上列上訴人因毒品危害防制條例案件，不服臺灣板橋地方法院89
年度訴字第1996號，中華民國89年11月30日第一審判決（起訴案
號：臺灣板橋地方法院檢察署89年度偵字第15501號），提起上
訴，本院判決如下：
    主  文
原判決撤銷。
乙○○共同販賣第二級毒品，處有期徒刑年陸月。
扣案之第二級毒品安非他命包（淨重共肆點捌公克、毛重共伍
點肆公克）沒收銷燬之，販賣第二級毒品所得新台幣伍仟元沒收
，如全部或一部不能沒收時，以其財產抵償之。
    事  實
一、乙○○可得而知民國 (下同)87年5月22日所公布施行之毒品
    危害防制條例第2條第1項第2款已規定將安非他命列為第二
    級毒品，不得非法持有、販賣，竟與綽號「貓仔」之不詳姓
    名年籍成年男子，共同基於非法販賣安非他命以牟取不法利
    益之犯意聯絡，於89年8月10日下午5、6時前之不詳時間，
    少年李ＯＯ（為保護少年，故隱其名，其真實姓名年籍資料
    均詳卷）打電話予綽號「貓仔」之男子欲購買新台幣（下同
    ）5,000元之第二級毒品安非他命，綽號「貓仔」之男子即
    聯絡乙○○於89年8月10日下午5、6時許至台北縣中和市孔
    廟口，將安非他命三包（淨重共肆點捌公克、毛重共伍點肆
    公克）交予乙○○，並以500元之代價約由乙○○交貨取款
    ，乙○○應允將上開安非他命回其在台北縣中和市○○路
    3號3樓之住處等候通知，待至當日晚10時許，綽號「貓仔」
    再打電話予乙○○告知少年李ＯＯ會去取貨，同晚11時許，
    少年李ＯＯ打乙○○之0000000000之行動電話約好交貨付款
    之時、地，少年李ＯＯ於89年8月11日零時15分許至乙○○
    之上開住處樓下，乙○○將綽號「貓仔」所交付之上開三包
    安非他命交予少年李ＯＯ，少年李ＯＯ並將5,000元交予乙
    ○○，當場為跟蹤少年李ＯＯ之員警查獲，並在少年李ＯＯ
    所騎機車行李箱內查扣上開安非他命三包。
二、案經台北市政府警察局中正第一分局報請臺灣板橋地方法院
    檢察署檢察官偵查起訴。
    理  由
甲、程序方面：
一、被告之自白，非出於強暴、脅迫、利誘、詐欺、疲勞訊問、
    違法羈押或其他不正之方法，且與事實相符者，得為證據，
    刑事訴訟法第156條第1項定有明文。被告否認其於警詢及第
    1次偵訊時自白之任意性，辯稱：在警詢、偵查中，是警察
    要我承認，而且要我在檢察官那裡也承認，他才會放我男友
    回家等語。惟查：證人即為被告製作警詢筆錄之警員甲○○
    於本院前審證稱：乙○○是很配合的承認，他男友有到警局
    ，但沒有制作筆錄，後來由其母親帶回去等語 (上訴卷第98
    頁)；嗣於本審證稱：(被告在警詢筆錄裡面承認販賣安非他
    命給少年李００，是他自己自動承認還是你們有對被告有誘
    導等情形？)答：我們直接問他，他自己承認的。(製作筆錄
    過程中，你有沒有跟他提到她的男友是現役軍人，如果被抓
    到會被判死刑這樣的話？)答：沒有。(你有沒有跟被告提到
    他承認之後，你會到檢察官那裡說明被告是清白的？)答：
    沒有。(你有沒有對被告施以肢體上的暴力，使他不得不在
    警詢筆錄上簽名？)答：沒有等語 (本院96年8月15日審判筆
    錄第3頁)。從而，不能證明警員於制作警詢筆錄時，有對被
    告強暴、脅迫或利誘之情形。且被告之男友李沛衡於本院前
    審證稱：警員係對李銘達調查，我沒有被調查，我是中途就
    離開，李銘達與乙○○還留在警局等語 (上訴卷第71頁)，
    李沛衡既未制作警詢筆錄，且於中途就離開，警員顯非認定
    其係嫌疑犯，自無從利用以利誘被告自白犯罪。足認其警詢
    及第1次偵訊筆錄之自白具任意性，自有證據能力。
二、次按被告以外之人於檢察事務官、司法警察官或司法警察調
    查中所為之陳述，與審判中不符時，其先前之陳述具有較可
    信之特別情況，且為證明犯罪事實存否所必要者，得為證據
    ，刑事訴訟法第159條之2定有明文。本件證人即少年李００
    於警詢及偵訊中均證稱係向被告購買第二級毒品安非他命，
    嗣於原審及本院前審則否認有向被告購買第二級毒品安非他
    命情事，前後供詞並不一致。查證人李００於警詢及偵訊中
    明白指述有向被告購買第二級毒品安非他命情事，且有扣案
    之毒品安非他命三包及現金5000元可佐，與被告於警詢及第
    1次偵訊之自白亦相符合，自具有較可信之特別情況。嗣證
    人李００於原審及本院前審作證時，均係與被告同日報到應
    訊，二人於法官訊以為何在警詢中承認時，一致供稱：是警
    察要我這樣講的，顯見二人於開庭前已事先勾串，而為一致
    之陳述。證人李００先前於警詢之陳述與審判中不符，其先
    前之陳述既有較可信之特別情況，依上開規定，自有證據能
    力。
三、按訊問被告，應全程連續錄音；必要時，並應全程連續錄影
    。但有急迫情況且經記明筆錄者，不在此限，刑事訴訟法第
    100條之1定有明文。考其立法目的，在於建立訊問筆錄之公
    信力，並擔保訊問程序之合法正當；亦即在於擔保犯罪嫌疑
    人對於訊問之陳述，係出於自由意思及筆錄所載內容與陳述
    相符。如果犯罪嫌疑人之自白，係基於自由意思而非出於不
    正之方法，且其自由之陳述與事實相符，縱令於訊問時未經
    全程連續錄音或錄影，致訊問程序稍嫌微疵，仍難謂其自白
    之筆錄，無證據能力 (最高法院93年度台上字第370號判決
    參照)。被告於警詢之自白，係出於任意性，已如前述。至
    警員製作警詢筆錄時是否全程錄音，前經本院函詢結果，台
    北市政府警察局中正第一分局90年3月21日函復稱：本分局
    於89年12月15日收到台灣板橋地方法院判決書後，未善加保
    存，遂將本案之錄音帶重覆使用，未能提供參辦等語 (上訴
    卷第59頁)，證人即警員甲○○於本院前審亦證稱：製作警
    詢筆錄有錄音，錄音帶有保存一段時間，收到地院判決書之
    後，就重複使用等語 (上訴卷第98頁)，足認本件警員甲○
    ○對被告所製作之警詢筆錄同時有連續錄音。嗣因警局經費
    有限，而於原審判決後將錄音帶重複使用，則警方主觀上並
    非故意毀損錄音帶湮滅證據，客觀上被告亦不否認警詢筆錄
    內容之真正，僅爭執不具任意性而已，則本件雖已無法取得
    被告警詢之錄音帶，尚無礙於其警詢自白之證據能力。
乙、實體方面：
一、訊據被告乙○○矢口否認有販賣安非他命之犯行，並辯稱：
    警察查獲時伊與其男友及少年李ＯＯ在聊天，伊身上雖有
    5,000元，但係伊向妹妹借的，並非少年李ＯＯ交予伊的，
    警訊筆錄是警察要我承認，而且要我在檢察官那裡也承認，
    他才會放我男友回家云云。辯護人徐玲茱另辯以：毒品是在
    李銘達車上搜到，甲○○說沒有看到被告當面交易，找到的
    時間點是否是交易的時間點？不能僅以在李銘達車上找到安
    非他命的時候，被告在場，就認為是被告交付的，另外李銘
    達在原審說得很清楚，說當初警員要他那麼講，那麼就可以
    回去，他說實際上毒品是向貓仔買的。至於被告在偵查中承
    認，是因為他根本分不清楚警員和檢察官的不同。而且被告
    在偵查庭的第二庭就跟檢察官講警訊筆錄是警察寫好要他簽
    的。被告如果一開始爽快承認，為什麼後來又不承認？筆錄
    應該要連續錄音、可是警局說錄音帶因為重複使用所以沒有
    了，這個警訊筆錄依據訴訟法根本沒有證據能力，我們連去
    核對筆錄是否真實的可能都沒有，因為沒有錄音帶了。另外
    本案被告為了保護男友，才在警訊筆錄承認這件事情。被告
    男友、李銘達都在現場，也一起都被帶回去，如果帶李沛衡
    被帶回警局，何以沒有做筆錄？這就可以得知是交換條件。
    而且李沛衡也不是自願去警局，他是被帶回去的。買毒品的
    沒有說毒品是向被告買的，現場也沒有人看到，那如何證明
    被告有販賣毒品？本案積極證據無法認定被告有販賣安非他
    命的犯行，請為無罪的判決。辯護人柯俊吉律師為被告辯護
    稱：被告沒有其餘連續四次販毒行為，原審認為有該四次販
    毒行為，依據是李銘達和被告在警訊的筆錄，但是，該筆錄
    內容，李銘達和被告在日期、金額都有出入，如何證明被告
    有連續四次販毒行為？如果前幾次都是壹仟、五百、五百、
    五百，為什麼這次暴增到十倍五千元？這更加證明被告沒有
    連續四次販毒行為云云。
二、經查：
(一)扣案之結晶物三包係屬第二級毒品安非他命（淨重共4點8公
    克、毛重共5.4公克）有台北市政府警察局中正分局之毒品
    初步鑑驗報告單可按（見警卷(二)），被告及其辯護人於本院
    審理時將該初步鑑驗報告單均表示無意見，該初步鑑驗報告
    單自得採為證據，則扣案之結晶物三包屬第二級毒品安非他
    命，足可認定。又上開安非他命三包係經警在被告之上開住
    處樓下在少年李ＯＯ之機車行李箱查獲，已據證人少年李Ｏ
    Ｏ於本院發回前在本院供證在卷（見本院上訴字卷第67頁）
    ，並經證人即查獲之員警甲○○於本院發回前結證屬實（見
    同上卷第96頁），且被告於查獲時身上確實有5,000元亦為
    被告所不否認，並經證人甲○○證述在卷（見同上卷第98
    頁）。
(二)上開事實已據被告於警訊中及檢察官第一次偵訊中自白不諱
    （見警卷(一)第1頁，及偵字第5547號卷第3、4頁），且證人
    即少年李ＯＯ於警訊中及檢察官偵查中亦供述查獲之安非他
    命係向被告購買（見警卷(一)及偵字第15501號卷第13頁背面
    ），互核均相符合，且有扣案之安非他命可稽，足認被告之
    上開自白與事實相符，可以採信。
(三)被告在89年9月18日檢察官偵訊中及原審及本院審理中雖否
    認有販賣安非他命予少年李ＯＯ，少年李ＯＯ於原審及發回
    前在本院作證時雖亦翻異在警訊及偵查中之供詞，否認扣案
    之安非他命係向被告購買，並稱當時我是去向「貓仔」買安
    非他命之後，剛好遇到被告，警察就過來問我們那一個人是
    「貓仔」在警訊中稱是向被告購買安非他命，是警察要我樣
    講，因警察說只要我說是向乙○○買的，警察就會放我回來
    ，我當真，才說是向乙○○買的，因我心裡害怕「貓仔」如
    果知道我向警方供出是向他買的，「貓仔」會對我不利，才
    不敢供出「貓仔」等情（見一審卷第27、28頁，本院上訴字
    第63、64頁）。然依證人即警員彭士哲於發回前在本院結稱
    ：「當初我們是鎖定李ＯＯ，因我們的情報是李ＯＯ販賣安
    非他命，當天沒有申請搜索票，所以就在李ＯＯ住處附近埋
    伏，後來有一位男子拿出現金給李○○，我們以為在交易，
    李ＯＯ拿了錢，沒有拿出貨品，反而是騎機車外出，我就請
    同事甲○○尾隨，我留在原地，現場發生的事情，要問甲○
    ○，甲○○後來回報，李ＯＯ與一名女子在交易，現場還有
    乙○○的男友在，他們將他們三人坐計程車回警局，我們也
    趕回去，甲○○說是乙○○交壹包東西給李ＯＯ，李ＯＯ交
    錢給乙○○」、「李ＯＯ筆錄是我製作，當初有錄音，並沒
    有叫他（指李ＯＯ）咬住乙○○，錄音帶已消音，我們只要
    接到地方法院的判決，我們就會重複使用，因是經費的關係
    」等語（見本院上訴字第425號卷第65至67頁)。另據證人即
    警員甲○○於發回前在本院結稱：當天我是跟蹤李ＯＯ到達
    中和市○○路三號，發現李ＯＯ與乙○○在說話，我上前表
    明身分之後，在李ＯＯ機車行李箱內查到安非他命，我與他
    們的距離有一段距離，沒有看見他們當面交易，．．我看到
    時就是乙○○、李ＯＯ、還有乙○○的男友三人在一起，李
    ＯＯ當場說是向乙○○買的，問筆錄時，李ＯＯ供稱是以五
    千元向乙○○買的，而乙○○身上剛好有五千元，他拿出來
    時，就剛好五千元放在一起，當時還有其他的零錢，多少我
    不記得，只有銅板，製作警訊筆錄有錄音，錄音帶有保存一
    段時間，收到地院判決書之後，就重複使用，因有人檢舉李
    ＯＯ有販賣安非他命的行為，我就騎機車一跟著李ＯＯ，第
    一眼看到李ＯＯ在他住處的樓下，一路跟隨李ＯＯ到連城路
    ，中間李ＯＯ沒有在何處停車，他一路在前騎，我一直尾隨
    在他後面騎，他都沒有停下來等語（見同上卷第97頁至101
    頁）。依上開二位警員之證言觀之，該二位證人在少年李Ｏ
    Ｏ騎機車離開其住處前，即遭二位證人監控，且證人即少年
    李ＯＯ於本院發回前亦供稱：當天在我家是有一男子拿錢給
    我，我也騎機車去找乙○○沒有錯」等語（見同上卷第60頁
    ），則證人即警員彭士哲證稱目睹一位男子拿出現金給李Ｏ
    Ｏ，．．李ＯＯ拿了錢，沒有拿出貨品，反而騎機車外出，
    我就請同事甲○○尾隨我留在原地等情，足可採信，且依證
    人即警員甲○○上開之證言，少年李ＯＯ騎機車離開其住處
    後，即遭證人甲○○一路跟蹤，直到被告住處之前，中間並
    未曾停車過，足見證人即少年李ＯＯ於審理中改稱查獲之安
    非他命係當晚向綽號「貓仔」男子買後才路過被告住處找被
    告聊天等語係迴護被告之詞，不足採信。
(四)證人即警員甲○○於跟蹤少年李ＯＯ到被告住處，雖因距離
　  之關係，未能目睹少年李ＯＯ與被告交易毒品即交貨付款之
    情形，然經警在少年李ＯＯ之機車之行李箱查獲本件毒品安
    非他命時，少年李ＯＯ即當場向員警甲○○表明係向被告購
    買，且少年李ＯＯ於騎機車離開其住處之前又有一男子將錢
    交付予渠，且渠於驗機車離開其住處後一路遭警員甲○○跟
    蹤，中間未曾停過任何地方，直接至被告住處樓下被警查獲
    並經警在身上並未搜得該男子所交付之現款，且於警查獲時
    ，被告身上剛好有5,000元，足見證人即少年李ＯＯ在警訊
    中及偵查中所供查扣之安非他命係向被告買的乙節符合情節
    ，足可採被告在警訊中及偵查中第一次偵訊時所為自白與事
    實相符之證據。
(五)被告及證人即少年李ＯＯ在警訊接受訊問時，依上開二位證
　  人即警員彭士哲、甲○○之證言均表示訊問時均有錄音，惟
    收到一審判決，錄音帶已重複使用，則已無法再勘驗警訊筆
    錄之記載是否與錄音帶相符，然依警訊筆錄之記載，被告係
    由警員甲○○負責訊問製作筆錄，證人少年李ＯＯ係由警員
    彭士哲負責訊問製作筆錄，且彼二人均同時於89年8月8日上
    午1時分別接受上開二位警員訊問且警員甲○○在少年李Ｏ
    Ｏ機車行李箱查獲安非他命時，少年李ＯＯ即當場表明查獲
    之安非他命係向被告購買，警員始將被告帶回警局接受調查
    ，被告於接受調查之初即自承出賣安非他命予少年李ＯＯ，
    且供出安非他命係綽號「貓仔」交付予伊交給少年李ＯＯ，
    於檢察官第一次偵訊中，亦坦承販賣安非他命予少年李ＯＯ
    之事實，少年李ＯＯ於警訊及偵查中亦均供承扣案之安非他
    命係購自被告，彼二人並在警員所拍扣案安非他命照片黏貼
    之紙條，同時簽名按指印明確表示照片上之三包安非他命是
    被告所販賣之安非他命沒錯（見警卷(二)第4頁），參以少年
    李ＯＯ與被告原本熟識，彼此之間並無怨隙，苟查獲之安非
    他命非購自被告，斷無於警查獲之時當場向警表明係購自被
    告而加誣陷之理，因此被告辯稱筆錄係警員寫好後始要其簽
    名，以及證人李ＯＯ於審理中翻供前詞稱怕供出綽號「貓仔
    」恐對其不利，以及警員要其供出向被告購買始要讓其回去
    等情，均有違常情，難予採信。
(六)依證人即被告之男友李沛衡於發回前在本院結稱：因當天放
　  假，放三天，十號放假，晚上八點多離營，自始中清泉崗趕
    到台北快十二點，我剛下計程車，見到乙○○與與李ＯＯ在
    樓下聊天，我與李ＯＯ本來就是朋友，李ＯＯ因我而認識乙
    ○○，我們在外聯天，沒多久就有人拿槍衝進小巷子等情觀
    之，證人李沛衡係在少年李ＯＯ與被告完成毒品交易後始到
    場，其證言自無從為被告有利之認定，又被告在偵查中供稱
    「貓仔」名字劉乙其，住永和，0000000000，劉
    某說他有毒品案在上訴，約二十幾歲左右（見偵字第5547號
    卷第4頁），然該「0000000000」行動電話，據
    和信電訊股份有限公司傳真予本院之該號行動電話為易付卡
    ，使用情形為2001年1月3日至2001年6月18日使用人為朱蘭
    芬小姐，2002年6月5日至2002年12月2日使用人為林宜靜，
    2004年11月3日起使用人為陳皇偉，有該公司之傳真在卷可
    按，均無所謂劉乙其之人，且被告於警訊之初已供平常都是
    他（指貓仔）主動打電話給我，我不知道他的電話號碼等語
    （見警卷(二)第2頁背面），其又何以在警局將案件移送檢察
    官初訊時，即能供出「貓仔」之真實姓名，況依和信電訊公
    司之傳真所載該號電話易付卡自90年1月3日起始有人使用，
    則被告所供綽號「貓仔」名叫劉乙其，行動電話之號碼之真
    實性，實令人質疑，被告既無從確實無供出綽號「貓仔」之
    真實姓名及年籍，包括身分統一編號及詳細地址，本院自無
    詳為調查。
(七)綜上所述，被告在警訊中及檢察官偵查中所為之自白，經調
    查證據之結果，核與事實相符，自得採為被告之犯罪證據，
    被告於審理中否認其自白之真實性，無非卸責之詞，不足採
    信，其犯行堪予認定。
四、核被告所為係犯毒品危害防制條例第4條第2項之販賣第二級
    毒品罪，被告持有第二級毒品之行為為販賣行為所吸收，不
    另論罪，被告與綽號「貓仔」之成年男子間具有犯意之聯絡
    及行為之分擔，應論以共同正犯，被告因一時貪念，受綽號
    「貓仔」僅以500元之酬勞之誘，而罹重典，所販賣毒品之
    數量又非詎量，所犯為最低本刑七年以上有期徒刑，其犯罪
    情狀顯可憫恕，本院認科以最低度刑仍嫌過重，爰依刑法第
    59條之規定減輕其刑。又刑法業已於94年2月2日修正公布，
    於95年7月1日施行。刑法第28條之修正，係在排除陰謀共同
    正犯及預備共同正犯，本件係實行共犯，並無不同，應適用
    修正後刑法第28條規定；又修正前刑法第59條係規定：犯罪
    之情狀顯可憫恕，得酌量減輕其刑；修正後則規定：犯罪之
    情狀顯可憫恕，認科以最低度刑仍嫌過重者，得酌量減輕其
    刑。此一修正規定，乃法院就刑之酌減審認標準見解之明文
    化，非屬法律變更，自應適用裁判時法即修正後刑法第59條
    之規定，附此敘明。
五、原審對被告為論罪科刑之判決固非無見，惟查(一)被告除於89
    年8月11日凌晨零時15分許販賣三包安非他命予少年李ＯＯ
    外，其餘於89.7.29、89.8.3、89.8. 6、89.8.9等4次並無
    積極證據足以證明被告有此4次之犯行（詳如後述），原審
    未予詳細勾稽，遽認被告尚有此4次之販毒行為，核與事實
    不符，(二)查扣之安非他命三包共淨重四點捌公克，原判決事
    實欄記載為二十四點八公克核與事實不符，且未依職權將扣
    案之安非他命宣告沒收銷燬，亦有未洽。被告否認有販賣安
    非他命之犯行提起上訴，雖無理由，惟原判決既有上開可議
    之處，自應由本院撤銷改判，爰審酌被告之年紀尚輕，亦無
    前科素行，本件係受人利用，一時失慮，惟犯後尚圖狡飾，
    態度不佳等一切情狀，量處如主文第二項所示之刑，扣案之
    第二級毒品安非他命三包（淨重共4點8公克、毛重5點4公克
    ），雖臺灣板橋地方法院89年度少調字第1299號少年李ＯＯ
    審理事件裁定諭知沒收銷燬（見一審卷第27頁裁定），惟現
    仍在本案扣押，仍屬存在，自應毒品危害防制條例第18條第
    1項宣告沒收銷燬之。被告販賣第二級毒品所得5000元應依
    同條例第19條第1項宣告沒收。如全部或一部不能沒收時以
    其財產抵償之。
六、公訴意旨另以：被告基於意圖營利之概括犯意，自89年7月
    29日起至89年8月11日零時15分止除89年8月11日零時15分許
    ，除販賣上開有罪之安非他命三包外，尚有販賣4次安非他
    命予少年李ＯＯ，因認此部分亦犯毒品危害防制條例第4條
    第2項之販賣第二級毒品罪嫌云云。經查：被告及少年李Ｏ
    Ｏ固在警局及檢察官偵查均曾供承二人共有五次交易第二級
    毒品之情事（包括上述論罪之一次），然彼2人於審理中均
    否認有交易毒品之犯行，參以彼2人就此4次毒品交易時間及
    交易總額供述之情形，被告供稱分別於今 (89)7月29日、31
    日、8月7日，交易總金額包括論罪部分約9000元，少年李Ｏ
    Ｏ供稱89年8月6日買500元、89年7月29日買1000元、89年8
    月3日買500元、89年8月9日買500元，其中除89年7月29日1
    次時間相符外，其餘3次之日均不相符，交易金額方面被告
    稱5次9000元則扣除論罪部分之5000元，其餘4次為4000元，
    然少年李ＯＯ所稱4次之交易金額為2500 元亦不相符，則少
    年李ＯＯ在警訊及檢察官偵訊所為就此4次之毒品交易供證
    既與被告在警訊中之自白不符，自難採為認定被告就其餘4
    次之販毒行為之自白與事實相符之證據，且被告就其餘4次
    犯行之自白，並無如上述論罪部分經調查證據結果足資認定
    該部分之自白與事實相符，因此自難僅以被告在警訊及偵查
    中就其餘4次犯行之自白執為此部分有罪認定之依據，此外
    又查無積極證據足資證明被告尚有其餘4 次販毒之犯行，惟
    檢察官認此4次之犯行與上開論罪部分之犯行具有連續犯之
    裁判上一罪之關係，基於審判不可分之原則，此部分自無庸
    另為無罪之諭知。
據上論斷，應依刑事訴訟法第369條第1項前段、第364條、第299
條第1項前段，毒品危害防制條例第4條第2項、第18條第1項、第
19條第1項、刑法第11條、第28條、第59條，判決如主文。
本案經檢察官呂光華到庭執行職務。
中　　華　　民　　國　　96　　年　　8 　　月　　28　　日
                  刑事第九庭審判長法  官  劉景星
                                  法  官  官有明
                                  法  官  陳世宗
以上正本證明與原本無異。
如不服本判決，應於收受送達後十日內向本院提出上訴書狀，其
未敘述上訴之理由者並得於提起上訴後十日內向本院補提理由書
（均須按他造當事人之人數附繕本）。
                                  書記官  丁淑蘭
中　　華　　民　　國　　96　　年　　8 　　月　　28　　日
附錄：本案論罪科刑法條全文
毒品危害防制條例第4條第2項
製造、運輸、販賣第二級毒品者，處無期徒刑或 7 年以上有期徒
刑，得併科新臺幣 7 百萬元以下罰金。
